# 请教陈版股权激励相关问题

提问人：Jack1017 时间：2019-12-08 20:35:00
拟科创版上市公司（国有控股公司）计划在上市前实施员工持股计划，参与人员：高管及核心技术人员；持股方式：持股员工通过持股平台间接持有拟上市公司股权；股份来源：员工通过持股平台认购公司增资扩股的股份；价格：最终入股价格不低于基准日每股净资产评估价格以及公司最近一次增资时股东的入股价格（约为 2 元每股）；其他条件：持股员工完成实缴出资并取得相应合伙份额之日起开始锁定 5 年。目前公司股权架构稳定，最近一次增资为原股东同比例增资，在上市前公司没有引入战略投资者的计划。
通过保荐券商的内部询价，公司未来股票的发行价格参考同行业约为 35 元每股。股权激励的评估基准日为 9 月 30 日，公司拟科创板上市的申报期基准日为 2017 年至 2020 年 6 月 30 日。
请问：① 公司股权激励计划是否满足《企业会计准则第 11 号-股份支付》
的确认条件
② 如果满足，是否属于可立即行权的股份支付，行权日股权公允价值如何确定；
员工持股计划的股权价格实际上是远低于公允价值的，但由于公司一直是亏损企业（产品商业化较高），同行业上市公司基本为盈利（产品商业化较低），同行业的市盈率指标可参考性不大；公司控股股东上市前也没有引入战略投资者的计划；因此是否可以采用更加准确的评估方法来确认公司股权的公允价值。

回答人：chenyiwei
1 、员工通过持股平台低价获得公司股份，符合股份支付三项基本特征，应认定为股份支付。
2 、“持股员工完成实缴出资并取得相应合伙份额之日起开始锁定 5 年” 这其中是否涉及服务期限条件和业绩条件？如果激励对象在锁定期内离职，或者业绩不达标，则如何处理？
3 、关于标的股份的公允价值计量，基本还是参照《北京注册会计师协会专家委员会提示 [2016] 第 8 号——IPO 企业股权激励工具关注的审计重点》
中的 “四个维度” 表述。但由于科创板发行条件之一是市值指标，故应注意其公允价值与市值确定在逻辑上的一致性。

提问人：Jack1017 时间：2019-12-09 13:57:00
陈版您好，首先持股协议中没有对业绩条件进行约定；其次也没有服务期限的规定，仅约定 5 年内不得转让股份，如果在 5 年内出现离职、解聘等特殊情况，持股平台以公司上一年度经审计的每股净资产值计算回购。参与持股计划的高管及核心技术人员已经为公司服务多年，持股计划更过的是对这些员工过去提供服务的补偿。

回答人：chenyiwei
那么可以一次性确认费用。